# 请教陈版主，委托表决的少数股权比例

提问人：夜袭寡妇村 时间：2016-02-15 15:46:02
请教陈版主，委托表决的少数股权比例 A公司持股B公司50%，按照章程不能控制，但是A公司和其他自然人股东C有约定，C持股的30%的表决权由A代为行使，则A能控制B，请问该种情况计算少数股东权益和损益时的少数股东比例是20%还是50%，依据是啥？

回答人：chenyiwei
应根据具体情况分析确定。例如，如果协议约定少数股东只是把该 30 ％股权对应的股东会、董事会表决权让渡给A公司，股利分配权、剩余财产分配权等财产权利仍归属于少数股东的，则少数股东损益的确认仍应遵循原股权比例。

提问人：夜袭寡妇村 时间：2016-02-15 18:14:19
陈总，按照你的例子，那少数股东权益的比例来？

回答人：chenyiwei
如果上述假设成立，则少数股东的权益和损益比例仍按 50 ％计算。